臺灣彰化地方法院刑事判決　　　　　　　100年度易緝字第4號
公　訴　人　臺灣彰化地方法院檢察署檢察官
被　　　告　黃傳榮
上列被告因詐欺案件，經檢察官提起公訴（99年度偵字第1297號
），本院判決如下：
    主  文
黃榮傳共同犯詐欺取財罪，累犯，處有期徒刑捌月。
    事  實
一、黃傳榮曾竊盜案件，經臺灣嘉義地方法院以93年度易字第63
    號刑事判決判處有期徒刑9月，後經提起上訴，由臺灣高等
    法院臺南分院以93年上易字第253號刑事判決判處上訴駁回
    確定，於民國94年7月20日縮刑期滿，於94年7月21日執行完
    畢出監。其不知悔改，因楊柏勛之介紹而認識陳信宏（即楊
    柏勛收購黃傳榮之金融帳戶資料，黃傳榮涉此部分，經檢察
    官以該行為業經臺灣桃園地方法院以97年度桃簡字3168號判
    處有期徒刑3月確定為由，而為98年度偵字第8412號不起訴
    處分。），為謀得財物花用，乃向其女友李雅慧（涉嫌詐欺
    部分，業經臺灣屏東地方法院檢察署檢察官提起公訴）表達
    有借用之意，並偕同李雅慧返回戶籍所在之屏東縣，於96年
    12月25日前往屏東縣潮州鎮○○路117號之臺灣土地銀行潮
    榮分行，由李雅慧本人開立帳號：0000000000000號帳戶。
    黃傳榮取得李雅慧前揭甫開立之帳戶存摺後，旋於當日自行
    返回臺中市，且於臺中市巨象網咖店內，明知提供金融帳戶
    供他人用，可供他人用為財產犯罪之工具，仍基於幫助詐欺
    之犯意，以新臺幣（下同）5000元之代價，將上開帳號0000
    000000000號帳戶之存摺提供予陳信宏（陳某此部份，業經
    本院以99年易字第638號刑事判決判處徒刑在案）。陳信宏
    取得上開帳戶後，即與其所屬之詐欺集團之不詳成員共同基
    於為自己不法所有之犯意聯絡，於（一）97年1月2日11時20
    分許，撥打電話予告訴人蔣佳津，佯稱蔣佳津遭人冒名開立
    金融帳戶，涉有詐欺罪嫌，須將現有之存款匯至指定帳戶，
    始能保障權利云云，致蔣佳津誤信為真而陷於錯誤，旋於同
    日14時34分5秒許，至新竹縣竹北市台灣地銀行以臨櫃匯款
    之方式，依指示匯款142,057元至李雅慧上開帳戶內。（二
    ）同日12時30分許，以同一手法詐騙告訴人梁家敏，致其誤
    信為真而陷於錯誤，旋於同日15時19分25秒許，至台南市台
    灣土地銀行安平分行以臨櫃匯款之方式，依指示匯款41,000
    元至李雅慧上開帳戶內。其間即於同日，因李雅慧前開帳戶
    沒有設定通儲，以致無法異地提領，陳信宏乃聯絡黃傳榮，
    要求黃傳榮帶同李雅慧回原開戶銀行提領贓款（此時僅有被
    害人蔣佳津匯款入帳）。而黃傳榮明知此為不法款項，仍依
    陳信宏之指示，於97年1月2日下午14時57分53秒許，由黃傳
    榮帶同未有犯意聯絡之李雅慧前往屏東縣潮州鎮之前揭開戶
    銀行，為提領財物之行為而提領140,000元。得手後，黃傳
    榮於當日自行返回臺中市，並於臺中市巨將網咖將交付予陳
    信宏，陳信宏則交付1000元之報酬予黃傳榮。
二、案經臺灣彰化地方法院檢察署檢察官自動檢舉偵查起訴。
    理  由
壹、程序方面：
一、按除被告所犯為死刑、無期徒刑、最輕本刑為3年以上有期
    徒刑之罪或高等法院管轄第一審案件者外，於前條第1項程
    序進行中，被告先就被訴事實為有罪之陳述時，審判長得告
    知被告簡式審判程序之旨，並聽取當事人、代理人、辯護人
    及輔佐人之意見後，裁定進行簡式審判程序；除簡式審程序
    及簡易程序案件外，第一審應行合議審判，刑事訴訟法第27
    3條之1第1項、第284條之1分別定有明文。本件被告所涉係
    死刑、無期徒刑、最輕本刑為3年以上有期徒刑之罪罪或高
    等法院管轄第一審案件以外之罪，並於本院行準備程序時就
    被訴事實為有罪之陳述，本院合議庭依前揭規定，經評議結
    果，裁定改由1名法官獨任行簡式審判程序，先予敘明。
二、現行刑事訴訟法為保障被告之反對詰問權，排除具有虛偽危
    險性之傳聞證據，以求實體真實之發見，於該法第159 條第
    1項明定被告以外之人於審判外之言詞或書面陳述，除法律
    有規定者外，不得作為證據。本件檢察官及被告於本院準備
    程序及審理程序中，並未就本案卷內證據資料之證據能力提
    出爭執，且迄於言詞辯論終結前，均未主張有刑事訴訟法第
    159條第1項不得為證據之情形，應認均已同意本案卷內之證
    據資料均得作為本案證據，且經本院審酌後，認無不適當之
    情形，是本案卷內之證據均有證據能力，合先敘明。
三、因本件係以追加起訴方式為之，且追加時，共犯即被告楊柏
    勛係受在臺灣彰化監獄執行中，故本院對本件自有管轄權。
貳、實體方面：
一、上開犯罪事實，業據被告黃傳榮於偵查、本院準備程序及審
    理中，供承不諱，非但核與證人李雅慧於偵查中所指大致相
    符（見臺灣屏東地方法院檢察署98年度偵字第1712號第1至
    2頁），且亦與證人即被害人蔣佳津、梁家敏於警詢中，指
    證情節相符（見屏東警察局潮警刑0000000000號偵查卷宗第
    1-2、3-5頁），復與證人即共同被告陳信宏於本院審理中，
    所供相符（本院於99年11年17日審理筆錄），此外，復有蔣
    佳津、梁家敏之臺灣土地銀行存摺類存款憑條各1張、李雅
    慧前開臺灣土地銀行潮榮分行開戶人基本資料（以附臺灣屏
    東地方法院檢察署98年偵字第1712號第11 -16頁、屏東警察
    局潮警刑0000000000號偵查卷宗第12、20、28、29頁）、交
    易往來明細影本1份。是本件事證明確，被告黃傳榮之犯行
    ，堪予認定。
二、論罪科刑：
(一)、按凡以自己犯罪之意思而參與犯罪，無論其所參與者是否犯
    罪構成要件之行為，皆為正犯，其以幫助他人犯罪之意思而
    參與犯罪，其所參與者，苟係犯罪構成要件之行為，亦為正
    犯，最高法院25年上字第2253號判例可資參照。
(二)  核被告黃傳榮，係犯刑法第339條第1項詐欺取財罪。被告黃
    傳榮原係基於幫助詐欺取財之犯意，而出售證人李雅慧所開
    設之上開臺灣土地銀行潮榮分行，帳號：0000000000000號
    帳戶存摺等，惟後竟參與詐欺取財之構成要件行為，為偕同
    證人李雅慧為一次之提領款項行為，是其前之幫助行為已為
    後所為之正犯行為所吸收，且因所為之提款行為僅係一次，
    故僅論一個詐欺取財罪，而被告黃傳榮與共同被告陳信宏與
    及被告陳信宏所屬之林家任等詐欺集團成員間，就上開犯行
    ，有犯意之聯絡及行為之分擔，為共同正犯。查被告
    黃傳榮曾竊盜案件，經臺灣嘉義地方法院以93年度易字第63
    號刑事判決判處有期徒刑9月，後經提起上訴，由臺灣高等
    法院臺南分院以93年上易字第253號刑事判決判處上訴駁回
    確定，於94年7月20日縮刑期滿，於94年7月21日執行完畢出
    監，，有臺灣高等法院被告前案紀錄表１份在卷足憑，其於
    5年以內故意再犯本件有期徒刑以上之罪，為累犯，應依刑
    法第47條第1項之規定，加重其刑。爰審酌被告黃傳榮僅為
    些許小利，只出售女友之金融帳戶資料，便利詐欺集團詐騙
  他人財物，實有不該手法，暨被告犯後坦承，態度尚稱良好等
  一切情狀節，量處主文所示之刑，以示懲戒。
據上論斷，應依刑事訴訟法第299條第1項前段、第273條之1第1
項，刑法第28條、第339條第1項、第47條第1項，刑法施行法第1
條之1，判決如主文。
本案經檢察官朱健福到庭執行職務
中    華    民    國   100    年    6     月    29    日
                  刑事第三庭          法  官  洪志賢
以上正本證明與原本無異。
如不服本判決應於收受判決後10日內向本院提出上訴書狀，並
應敘述具體理由。其未敘述上訴理由者，應於上訴期間屆滿後
20日內向本院補提理由書(均須按他造當事人之人數附繕本)
「切勿逕送上級法院」。
告訴人或被害人對於判決如有不服具備理由請求檢察官上訴者，
其上訴期間之計算係以檢察官收受判決正本之日期為準。
中    華    民    國   100    年    6     月    29    日
                                      書記官  許億先
附錄本案論罪科刑法條全文：
中華民國刑法第339條
（普通詐欺罪）
意圖為自己或第三人不法之所有，以詐術使人將本人或第三人之
物交付者，處 5 年以下有期徒刑、拘役或科或併科 1 千元以下
罰金。
以前項方法得財產上不法之利益或使第三人得之者，亦同。
前二項之未遂犯罰之。